【裁判字號】    99,訴,2325
【裁判日期】    990927
【裁判案由】    毒品危害防制條例
【裁判全文】
臺灣板橋地方法院刑事判決              99年度訴字第2325號
公  訴  人  臺灣板橋地方法院檢察署檢察官
被      告  甲○○
上列被告因違反毒品危害防制條例案件，經檢察官提起公訴（99
年度毒偵字第4496號），被告於準備程序中就被訴事實為有罪之
陳述，經告知簡式審判程序之旨，並聽取當事人之意見後，本院
合議庭裁定由受命法官獨任進行簡式審判程序，判決如下：
    主  文
甲○○施用第一級毒品，累犯，處有期徒刑捌月；扣案之第一級
毒品海洛因壹包（驗餘淨重零點柒肆公克）沒收銷燬之，扣案盛
裝上開海洛因之包裝袋壹個、注射針筒伍支均沒收之。又施用第
二級毒品，累犯，處有期徒刑伍月；扣案之第二級毒品甲基安非
他命壹包（驗餘淨重零點捌零陸捌公克）沒收銷燬之，扣案盛裝
上開甲基安非他命之包裝袋壹個沒收之。應執行有期徒刑拾壹月
；扣案之第一級毒品海洛因壹包（驗餘淨重零點柒肆公克）及第
二級毒品甲基安非他命壹包（驗餘淨重零點捌零陸捌公克）均沒
收銷燬之，扣案盛裝上開海洛因及甲基安非他命之包裝袋貳個、
注射針筒伍支均沒收之。
    事  實
一、甲○○前於民國96年間因施用毒品案件，經臺灣士林地方法
    院以96年度毒聲字第267 號裁定送觀察、勒戒後，認無繼續
    施用毒品之傾向，於97年3 月5 日執行完畢釋放出所，並經
    臺灣士林地方法院檢察署檢察官以97年毒偵緝字第36號為不
    起訴處分確定。復於95年間因過失傷害案件，經本院以95年
    度交簡字第910 號判處有期徒刑2 月確定；再於96年間因偽
    造文書案件，經臺灣臺北地方法院以96年度簡字第959 號判
    處有期徒刑4 月確定，上開2 罪嗣經臺灣臺北地方法院以96
    年度聲減字第2998號裁定減刑為有期徒刑1 月、2 月，並定
    應執行有期徒刑2 月確定，於97年9 月25日易科罰金執行完
    畢。另於97年間因公共危險案件，經臺灣士林地方法院以97
    年度交訴緝字第1 號判處有期徒刑6 月確定，於97年10月1
    日易科罰金執行完畢。詎猶不知悔改，於前開觀察、勒戒執
    行完畢釋放後5 年內，基於施用第一級毒品海洛因及第二級
    毒品甲基安非他命之犯意，於99年5 月18日6 時許，在停放
    於臺北縣板橋市○○路○ 段之車牌號碼AV-3826 號自用小客
    車內，以將海洛因加水稀釋後，再以針筒注射手臂血管之方
    式，施用第一級毒品海洛因1 次；再將甲基安非他命置於玻
    璃球內燒烤吸食其煙霧之方式，施用第二級毒品甲基安非他
    命1 次。嗣於同年月19日16時30分許，為警在臺北縣土城市
    ○○路○ 段175 號前查獲，並扣得第一級毒品海洛因1 包（
    淨重0.78公克）、第二級毒品甲基安非他命1 包（淨重0.80
    70公克），及甲○○所有供施用海洛因所用及預備用之注射
    針筒5 支（起訴書漏載），經其同意採尿送驗結果，呈鴉片
    類嗎啡及甲基安非他命陽性反應，而悉上情。
二、案經臺北縣政府警察局汐止分局報告臺灣板橋地方法院檢察
    署檢察官偵查起訴。
    理  由
一、本件被告甲○○所犯為死刑、無期徒刑、最輕本刑為3 年以
    上有期徒刑以外之罪，且非高等法院管轄第一審之案件，於
    本院準備程序進行中，被告就被訴事實為有罪之陳述，經告
    知被告簡式審判程序之旨，並聽取公訴人及被告之意見後，
    本院合議庭裁定由受命法官獨任進行簡式審判程序，合先敘
    明。
二、上揭犯罪事實，業據被告於警詢、偵查及本院審理中坦承不
    諱，且被告在警局經其同意採尿送驗之結果，確呈第一級毒
    品海洛因之代謝物嗎啡及第二級毒品甲基安非他命之代謝物
    甲基安非他命陽性反應等情，有海岸巡防署北部地區巡防局
    臺北機動查緝隊尿液採集代碼對照表、臺灣尖端先進生技醫
    藥股份有限公司99年5 月31日出具之濫用藥物檢驗報告各1
    紙在卷可稽，而扣案之粉末及白色透明結晶各1 包，經法務
    部調查局及交通部民用航空局鑑定結果，確分別為第一級毒
    品海洛因及第二級毒品甲基安非他命，此有法務部調查局濫
    用藥物實驗室99年6 月23日調科壹字第09923013700 號鑑定
    書、交通部民用航空局航空醫務中心99年6 月8 日航藥鑑字
    第0993721 號毒品鑑定書各1 紙附卷足參。此外，復有臺北
    縣政府警察局汐止分局搜索扣押筆錄、扣押物品目錄表、扣
    案物品照片4 張及查獲現場照片6 張存卷可稽，並有注射針
    筒5 支扣案可佐，足見被告自白核與事實相符。又被告前於
    96年間因施用毒品案件，經臺灣士林地方法院以96年度毒聲
    字第267 號裁定送觀察、勒戒後，認無繼續施用毒品之傾向
    ，於97年3 月5 日執行完畢釋放出所，並經臺灣士林地方法
    院檢察署檢察官以97年毒偵緝字第36號為不起訴處分確定等
    情，有臺灣高等法院被告前案紀錄表1 份在卷足憑，其於觀
    察、勒戒執行完畢釋放後5 年內再犯本件施用第一、二級毒
    品之罪，依毒品危害防制條例第23條第2 項之規定，即應依
    法追訴。從而，本案事證明確，被告上開施用第一、二級毒
    品之犯行，洵堪認定，應依法論科。
三、按海洛因及甲基安非他命分屬毒品危害防制條例第2 條第2
    項第1 款、第2 款所規定之第一、二級毒品，核被告所為，
    係犯毒品危害防制條例第10條第1 項施用第一級毒品罪及同
    條第2 項施用第二級毒品罪。其於施用前、後持有海洛因及
    甲基安非他命之低度行為，為其施用之高度行為所吸收，均
    不另論罪。被告所犯上開2 罪間，犯意各別，行為互殊，應
    予分論併罰。又被告前受有如事實欄所載罪刑宣告及執行紀
    錄，有上述前案紀錄表在卷可考，其於受有期徒刑之執行完
    畢後，5 年以內故意再犯本件有期徒刑以上之2 罪，均為累
    犯，各應依刑法第47條第1 項規定加重其刑。爰審酌被告前
    曾因施用毒品案件經觀察、勒戒之程序，猶不知悔改，復再
    犯本件施用毒品罪，顯然無視毒品對於其自身健康之戕害及
    對於社會安全與公共秩序之潛在危害；惟念及施用毒品固戕
    害個人健康至鉅，然就他人權益之侵害仍屬有限，兼衡其犯
    罪動機、目的、手段，且犯後坦承犯行，態度良好等一切情
    狀，分別量處如主文所示之刑，並定其應執行之刑。
四、扣案之第一級毒品海洛因1 包（淨重0.78公克，驗餘淨重0.
    74公克）及第二級毒品甲基安非他命1 包（淨重0.8070公克
    ，驗餘淨重0.8068公克），為本案查獲之毒品，應依毒品危
    害防制條例第18條第1 項前段之規定，不問屬於犯人與否，
    沒收銷燬之。又扣案盛裝上開海洛因及甲基安非他命之包裝
    袋2 個、注射針筒5 支，分係被告所有供本件施用毒品所用
    及預備之物，業據被告供承在卷，爰均依刑法第38條第1 項
    第2 款之規定宣告沒收。至扣案之紙包裝袋、黑色小皮包各
    1 個，查與本件被告所涉之施用毒品犯行並無何等關聯性，
    又非違禁物，爰不予宣告沒收，附此敘明。
據上論斷，應依刑事訴訟法第273 條之1 第1 項、第299 條第1
項前段，毒品危害防制條例第10條第1 項、第2 項、第18條第1
項前段，刑法第11條前段、第47條第1 項、第51條第5 款、第38
條第1 項第2 款，判決如主文。
本案經檢察官黃致中到庭執行職務。
中    華    民    國    99    年    9     月    27    日
                  刑事第十四庭  法  官  廖欣儀
以上正本證明與原本無異。
如不服本判決應於收受判決後10日內向本院提出上訴書狀，並應
敘述具體理由。其未敘述上訴理由者，應於上訴期間屆滿後20日
內向本院補提理由書（均須按他造當事人之人數附繕本）「切勿
逕送上級法院」。
                                書記官  林君縈
中    華    民    國    99    年    9     月    27    日
附錄本案論罪科刑法條全文：
毒品危害防制條例第10條
施用第一級毒品者，處6 月以上5 年以下有期徒刑。
施用第二級毒品者，處3 年以下有期徒刑。

司法院資訊處製作；財團法人民間司法改革基金會備份。
